Minutes et répertoires du notaire Pierre HAFFREY, 7 avril 1646 - 11 décembre 1652 (étude XIII)
Archives nationales
- Minutes de Pierre HAFFREY, 7 avril 1646 - 11 décembre 1652; MC/ET/XIII/42 - MC/ET/XIII/53
  - Minutes. 1650, janvier - juin, janvier - juin 1650; MC/ET/XIII/48
    - Obligation. PASTOUREAU, Urbain.CHARLEMAGNE, Michel.DELARIVIERE, Nicolas. DAVERDOING, André., 26 janvier 1650; MC/ET/XIII/48
      obligation; Pastoureau, Urbain; Charlemagne, Michel; Delariviere, Nicolas; Daverdoing, André
    - Obligation. DELAMOLERE, Antoine.CHARTON, Gilbert., 26 janvier 1650; MC/ET/XIII/48
      obligation; Delamolere, Antoine; Charton, Gilbert
    - rachat de rente. PULLEU, Claude.NOLEAU, Louis., 27 janvier 1650; MC/ET/XIII/48
      acte de vente; Pulleu, Claude; Noleau, Louis
    - Constitution. BEAURAINS (de), Pierre. JALOUX, Charles., 28 janvier 1650; MC/ET/XIII/48
      constitution de rente; Beaurains, Pierre de; Jaloux, Charles
    - Mariage. DANIN, Louis. FRANCOIS, Catherine., 28 janvier 1650; MC/ET/XIII/48
      contrat de mariage; Danin, Louis; Francois, Catherine
    - Constitution de rente. BEAUVAIS (de), Pierre.LABBE, Madeleine.JALOUX, Charles., 28 janvier 1650; MC/ET/XIII/48
      constitution de rente; Beauvais, Pierre de; Labbe, Madeleine; Jaloux, Charles
    - Obligation. LECOUDRE, Dauphin.MOREAU, Gilles., 29 janvier 1650; MC/ET/XIII/48
      obligation; Lecoudre, Dauphin; Moreau, Gilles
    - Bail. DAVERDOING, Madeleine. LEGRAND, Toussaint., 30 janvier 1650; MC/ET/XIII/48
      bail; Daverdoing, Madeleine; Legrand, Toussaint
    - Apprentissage, boucher. NONIN, Marin. BERTHE, Jean, l'aîné., 30 janvier 1650; MC/ET/XIII/48
      contrat d'apprentissage; Nonin, Marin; Berthe, Jean (aîné)
    - Bail de maison à l'enseigne de la Tête noire, Paris. DAVERDOING, Madeleine, fille majeure.LEGRAND, Toussaint., 30 janvier 1650; MC/ET/XIII/48
    - Obligation. GUILLEMIN, Jean. MONTALLOT, Arnoult.., 31 janvier 1650; MC/ET/XIII/48
      obligation; Guillemin, Jean; Montallot, Arnoult.
    - Déclaration concernant des droits cédés. MONTALLOT, Arnoul. LEBRET, René., 31 janvier 1650; MC/ET/XIII/48
    - Déclaration. MONTALLOT, Arnoul. LEBRET, René., 31 janvier 1650; MC/ET/XIII/48
    - Bail de maison, rue Saint-Germain-l'Auxerrois, Paris. MARION, Gilles.DALUYMARE, François., 31 janvier 1650; MC/ET/XIII/48
      bail; Marion, Gilles; Daluymare, François
    - rétrocession de droits. MONTALLOT, Arnoul.GUILLEMIN, Jean., 31 janvier 1650; MC/ET/XIII/48
      cession; Montallot, Arnoul; Guillemin, Jean
    - Renornciation à succession d'Antoine de MONROUSSEL. CARTIER, Nicolas.MONROUSSEL (de), Catherine.MONROUSSEL (de), Antoine., 1er février 1650; MC/ET/XIII/48
      renonciation; Cartier, Nicolas; Monroussel (de), Catherine; Monroussel (de), Antoine
    - désistement d'apprentissage, orfèvre. DEBERCIERES, Jean.FREMIN, Claude., 1er février 1650; MC/ET/XIII/48
      renonciation; Debercieres, Jean; Fremin, Claude
    - Bail de maison, pont au Change, Paris. JALOUX, Charles.GUILLEBAULT, Bernardin., 3 février 1650; MC/ET/XIII/48
      bail; Jaloux, Charles; Guillebault, Bernardin
    - Vente de terres, Saint-Cloud, Hauts-de-Seine. LOISON, Suzanne.MORIN, Pierre., 3 février 1650; MC/ET/XIII/48
      acte de vente; Loison, Suzanne; Morin, Pierre
    - compromis concernant la Vente d'une maison, Saint-Cloud. LOISON, Suzanne. MORIN, Pierre., 3 février 1650; MC/ET/XIII/48
      accord; Loison, Suzanne; Morin, Pierre
    - Bail de maison, rue des Arcis, Paris. LANGLOIS, Marie.THUILLAUT, Claude., 3 février 1650; MC/ET/XIII/48
      bail; Langlois, Marie; Thuillaut, Claude
    - Quittance. MENNIER, Pierre. LEMAISTRE, François., 7 février 1650; MC/ET/XIII/48
      quittance; Mennier, Pierre; Lemaistre, François
    - compromis concernant la Vente de vignes, le Pecq, Yvelines. AVELINE, Claude. FAY, François., 7 février 1650; MC/ET/XIII/48
      accord; Aveline, Claude; Fay, François
    - Vente de canards et gibier. LEBRETON, Pierre.LEROY, Guillaume., 8 février 1650; MC/ET/XIII/48
      acte de vente; Lebreton, Pierre; Leroy, Guillaume
    - Obligation. DUPONT, Pierre.SARTORIS, François.HOUYAU, Robert., 9 février 1650; MC/ET/XIII/48
      obligation; Dupont, Pierre; Sartoris, François; Houyau, Robert
    - Bail de maison, rue d'Argenteuil, Paris. DEVAULX, Pierre.BOURGEOIS, Jean., 10 février 1650; MC/ET/XIII/48
      bail; Devaulx, Pierre; Bourgeois, Jean
    - Mariage. HOTON dit DESJARDINS, Balthazard.DUFRESNE, Jeanne., 12 février 1650; MC/ET/XIII/48
      contrat de mariage; Hoton dit Desjardins, Balthazard; Dufresne, Jeanne
    - Vente de terres, Saint-Léger, Yvelines. AVELINE, Claude.RAFFRON, Marie.RAFFRON, Françoise., 13 février 1650; MC/ET/XIII/48
      acte de vente; Aveline, Claude; Raffron, Marie; Raffron, Françoise
    - Marché de Transport. LE BRET, René.BRUNET, Jean., 13 février 1650; MC/ET/XIII/48
      marché; Le Bret, René; Brunet, Jean
    - Quittance. BRUNEAU, Jacques.MATIGNON (de), Catherine., 14 février 1650; MC/ET/XIII/48
      quittance; Bruneau, Jacques; Matignon (de), Catherine
    - Accord pour fin de procès. ROBERT, Robert.ROCQUET, Jeanne., 14 février 1650; MC/ET/XIII/48
      accord; Robert, Robert; Rocquet, Jeanne
    - don mutuel. CALIPPE, Jean.PETIT, Marguerite., 14 février 1650; MC/ET/XIII/48
      donation; Calippe, Jean; Petit, Marguerite
    - Obligation. DELESCHE, Philippe.JACQUETEAU, Jean.HOYAU, Robert., 15 février 1650; MC/ET/XIII/48
      obligation; Delesche, Philippe; Jacqueteau, Jean; Hoyau, Robert
    - rachat de rente. ANCEAUME, Jean.BOURDET, Marguerite., 16 février 1650; MC/ET/XIII/48
      acte de vente; Anceaume, Jean; Bourdet, Marguerite
    - apprentissage, cordonnier. BILLARD, Claude.MITOUFLET, Jean., 16 février 1650; MC/ET/XIII/48
      contrat d'apprentissage; Billard, Claude; Mitouflet, Jean
    - Constitution de rente. HELOIN, Jean.MICHEL, Geneviève.CAIGNET, Marie, fille majeure., 16 février 1650; MC/ET/XIII/48
      constitution de rente; Heloin, Jean; Michel, Geneviève; Caignet, Marie, Fille Majeure
    - Titre nouvel pour une, maison, rue de la Barillerie, Paris. COLLOT, Pierre.TRIBERT, Françoise., 17 février 1650; MC/ET/XIII/48
      titre nouvel; Collot, Pierre; Tribert, Françoise
    - Accord pour fin de procès. LEJEUNE, Pierre.BOUILLEROT, Nicolas., 17 février 1650; MC/ET/XIII/48
      accord; Lejeune, Pierre; Bouillerot, Nicolas
    - Bail de maison, rue du Temple, Paris. AMYOT, Jean.HALLE, Guillaume., 18 février 1650; MC/ET/XIII/48
      bail; Amyot, Jean; Halle, Guillaume
    - Transport de rente. ESPERON, Jean.LEVESQUE, Martin., 19 février 1650; MC/ET/XIII/48
      cession; Esperon, Jean; Levesque, Martin
    - Mariage. ARTHUS, Charles.GONTIER, Catherine., 19 février 1650; MC/ET/XIII/48
      contrat de mariage; Arthus, Charles; Gontier, Catherine
    - convention concernant la succession d'Alexandre Guillememin. GUILLEMIN, Pierre. BERRIER, Jacques. ESTIENNE, François., 20 février 1650; MC/ET/XIII/48
      convention; Guillemin, Pierre; Berrier, Jacques; Estienne, François
    - Bail de maison, rue des Barres, Paris. BOURDET, Marguerite.RUMIEN, Jacques., 21 février 1650; MC/ET/XIII/48
      bail; Bourdet, Marguerite; Rumien, Jacques
    - Accord pour fin de procès. LANDRY, François.LANDRY, Pierre., 22 février 1650; MC/ET/XIII/48
      accord; Landry, François; Landry, Pierre
    - Bail de maison, Auteuil, Paris. BERTRAND, Gilles.OUDART, Christophe., 22 février 1650; MC/ET/XIII/48
      bail; Bertrand, Gilles; Oudart, Christophe
    - Quittance. LEMAISTRE, François.DORMANT, Philippe., 23 février 1650; MC/ET/XIII/48
      quittance; Lemaistre, François; Dormant, Philippe
    - Vente de droits de succession. RICHARD, François.DEVAULX, Pierre., 24 février 1650; MC/ET/XIII/48
      acte de vente; Richard, François; Devaulx, Pierre
    - compromis. LEFEBVRE, Gabriel.MESLIER, François., 25 février 1650; MC/ET/XIII/48
      accord; Lefebvre, Gabriel; Meslier, François
    - Inventaire après décès. RICHER, Olivier.CODDAN, Jeanne., 26 février 1650; MC/ET/XIII/48
      inventaire après décès; Richer, Olivier; Coddan, Jeanne
    - Constitution de rente. FEUILLET, Etienne.MOREAU, Elisabeth.BONIN, Olivier. MOREAU, Jeanne., 27 février 1650; MC/ET/XIII/48
      constitution de rente; Feuillet, Etienne; Moreau, Elisabeth; Bonin, Olivier; Moreau, Jeanne
    - Marché de fourniture de volailles. TOMBRE, Gilles.DEMARE, Jean., 28 février 1650; MC/ET/XIII/48
      marché; Tombre, Gilles; Demare, Jean
    - Transport de rente. NELLE, Pierre.ANCELIN, Madeleine.DOMAGE, Jacques., 1er mars 1650; MC/ET/XIII/48
      cession; Nelle, Pierre; Ancelin, Madeleine; Domage, Jacques
    - Obligation. LAMBERT, Jeanne.VIBERT, Nicolas., 2 mars 1650; MC/ET/XIII/48
      obligation; Lambert, Jeanne; Vibert, Nicolas
    - attermoiement. Créanciers de CHASTELAIN, Eustache.CHASTELAIN, Eustache., 2 mars 1650; MC/ET/XIII/48
      accord; Chastelain, Eustache
    - Inventaire après décès. DUCARNAY, Marie.DUCARNAY, Gabriel., 2 mars 1650; MC/ET/XIII/48
      inventaire après décès; Ducarnay, Marie; Ducarnay, Gabriel
    - Obligation. VAUDOYER, Jean., 2 mars 1650; MC/ET/XIII/48
      obligation; Vaudoyer, Jean
    - Obligation. BONJAN, Claude.DASUY, Jeanne., 4 mars 1650; MC/ET/XIII/48
      obligation; Bonjan, Claude; Dasuy, Jeanne
    - consentement à paiement. FERRY, Théodore.VINCENT, Hubert., 6 mars 1650; MC/ET/XIII/48
      ratification; Ferry, Théodore; Vincent, Hubert
    - Constitution de rente. MARCHAND, Pierre.COTELLE, Nicolas., 7 mars 1650; MC/ET/XIII/48
      constitution de rente; Marchand, Pierre; Cotelle, Nicolas
    - Bail de maison, Saint-Germain-des-Prés, Paris. DUBOSC, Adrien.RISPART, Guillaume., 7 mars 1650; MC/ET/XIII/48
      bail; Dubosc, Adrien; Rispart, Guillaume
    - convention concernant une maison. BOUDIN, René. REGNAULT, Anne., 8 mars 1650; MC/ET/XIII/48
      convention; Boudin, René; Regnault, Anne
    - Mariage. RIGAULT, Antoine.ROUSSEL Claude., 8 mars 1650; MC/ET/XIII/48
      contrat de mariage; Rigault, Antoine; Roussel Claude
    - Titre nouvel pour une, maison, la Villeneuve, Paris. NIBAULT, Pierre.couvent des FILLES-DIEU, Paris., 11 mars 1650; MC/ET/XIII/48
      titre nouvel; Nibault, Pierre
    - Constitution de rente. MENNESSIER, Jacques.SEIGNEUR, Marie., 11 mars 1650; MC/ET/XIII/48
      constitution de rente; Mennessier, Jacques; Seigneur, Marie
    - Bail de maison, Saint-Germain-des-Prés, Paris. JALOUX, Charles.LEMAIRE, Jean., 12 mars 1650; MC/ET/XIII/48
      bail; Jaloux, Charles; Lemaire, Jean
    - Obligation. ROZON, François.GAMARD, Marin., 14 mars 1650; MC/ET/XIII/48
      obligation; Rozon, François; Gamard, Marin
    - Procuration. VOLLET, Jacques.BOUVIER, Charité., 14 mars 1650; MC/ET/XIII/48
      procuration; Vollet, Jacques; Bouvier, Charité
    - Constitution de rente. ELLAIN, Adrien.LEVESQUE, Martin., 15 mars 1650; MC/ET/XIII/48
      constitution de rente; Ellain, Adrien; Levesque, Martin
    - Quittance. LE FERREUR, Anne.TURPIN, Guillaume., 16 mars 1650; MC/ET/XIII/48
      quittance; Le Ferreur, Anne; Turpin, Guillaume
    - Bail par Louis Lorel, marchand de toile à Amiens logé maison de l'Épée royale, rue de la Mortellerie, et par Sulpice de Bry, maître peintre, demeurant sous la tonnellerie des Halles, en son nom et comme tuteur de ses enfants, à Toussaint Zellin, maître bonnetier, de la maison où il demeure, rue du Petit-Marivaux, au loyer annuel de 310 l., 16 mars 1650; MC/ET/XIII/48
      Documents du Minutier central concernant les peintres, sculpteurs et graveurs au XVIIe siècle (1600-1650), par Marie-Antoinette Fleury et Martine Constans, tome II [études XI à XX, 2445 actes], Paris, Archives nationales, 2010, notice n°402 (instrument de recherche imprimé dématérialisé, certaines notices sont plus détaillées dans la version intégrale accessible en ligne par la rubrique 'Autres instruments de recherche', voir contexte dans le Plan d’orientation général - Notaires de Paris, guides thématiques du Minutier).
    - Mariage. MOURON, Charles.BERANGER, Elisabeth., 16 mars 1650; MC/ET/XIII/48
      contrat de mariage; Mouron, Charles; Beranger, Elisabeth
    - Inventaire après décès. BLERY, Mathieu.GILLES, Catherine., 16 mars 1650; MC/ET/XIII/48
      inventaire après décès; Blery, Mathieu; Gilles, Catherine
    - Transport de bail de maison, quai de la Mégisserie, Paris. SANTEUIL, Michel.MORIN, Guillaume., 16 mars 1650; MC/ET/XIII/48
      cession; Santeuil, Michel; Morin, Guillaume
    - Bail de maison, rue du Petit-Marivaux, Paris. LOREL, Louis.ZELLAIN, Toussaint., 16 mars 1650; MC/ET/XIII/48
      bail; Lorel, Louis; Zellain, Toussaint
    - Quittance. SEGALLA, Pierre.DANISY, Agnès., 16 mars 1650; MC/ET/XIII/48
      quittance; Segalla, Pierre; Danisy, Agnès
    - Vente de terres, Fontenay-le-Vicomte, Essonne. MYOT, Gabriel.DES TOUCHES, François., 18 mars 1650; MC/ET/XIII/48
      acte de vente; Myot, Gabriel; Des Touches, François
    - Bail de terres, Nanterre, Hauts-de-Seine. HAUDRY, Michel.GIROUST, Antoine., 20 mars 1650; MC/ET/XIII/48
      bail; Haudry, Michel; Giroust, Antoine
    - Mariage. BOURGUES, Charles.LEBAS, Philippe., 20 mars 1650; MC/ET/XIII/48
      contrat de mariage; Bourgues, Charles; Lebas, Philippe
    - Déclaration concernant une Vente de meubles, Rosny. LEMAISTRE, François. LORE, Lambert., 23 mars 1650; MC/ET/XIII/48
      déclaration; Lemaistre, François; Lore, Lambert
    - Obligation. CLUET, Guillaume.LEGUEUX, Antoine., 24 mars 1650; MC/ET/XIII/48
      obligation; Cluet, Guillaume; Legueux, Antoine
    - Testament. FLAGEAC (de), Marguerite., 24 mars 1650; MC/ET/XIII/48
      testament; Flageac, Marguerite de
    - Obligation. LEFEBVRE, François.LEFEBVRE, David., 25 mars 1650; MC/ET/XIII/48
      obligation; Lefebvre, François; Lefebvre, David
    - Transportd'apprentissage, chapelier. MATHIEU, Nicolas.CHOBLET, Antoine., 26 mars 1650; MC/ET/XIII/48
      cession; Mathieu, Nicolas; Choblet, Antoine
    - Obligation. PETIT, Jean.HEBERT, Louis., 28 mars 1650; MC/ET/XIII/48
      obligation; Petit, Jean; Hebert, Louis
    - Bail de maison-jardin, Poissy, Yvelines. BLAISE, Valéran.BLOUIN, Pierre., 28 mars 1650; MC/ET/XIII/48
      bail; Blaise, Valéran; Blouin, Pierre
    - Échange de biens. TREILLAULT, Radegonde. RICORDEAU, Jacques., 28 mars 1650; MC/ET/XIII/48
      échange; Treillault, Radegonde. Ricordeau, Jacques
    - don mutuel. LEROY, Jean. LETELLIER, Claude., 28 mars 1650; MC/ET/XIII/48
      donation; Leroy, Jean; Letellier, Claude
    - transaction pour rupture de société. LANGLIER, Jean.LANGLIER, Marguerite., 28 mars 1650; MC/ET/XIII/48
      accord; Langlier, Jean; Langlier, Marguerite
    - Transport de bail de maison, rue Maudétour, Paris. JOSSIER, Marguerite.FREMIN, François., 29 mars 1650; MC/ET/XIII/48
      cession; Jossier, Marguerite; Fremin, François
    - Vente de marchandises de bonnetier. JOSSIER, Marguerite.FREMIN, François., 29 mars 1650; MC/ET/XIII/48
      acte de vente; Jossier, Marguerite; Fremin, François
    - Obligation. LARGILLIERE, Guillaume.GORGE, Baptiste.GORGE, Jean., 30 mars 1650; MC/ET/XIII/48
      obligation; Largilliere, Guillaume; Gorge, Baptiste; Gorge, Jean
    - rachat de rente. FRANCOIS, Pierre.DUPUYS, Marie., 31 mars 1650; MC/ET/XIII/48
      acte de vente; Francois, Pierre; Dupuys, Marie
    - Quittance. JALOUX, Charles. LEMAISTRE, François., 31 mars 1650; MC/ET/XIII/48
      quittance; Jaloux, Charles; Lemaistre, François
    - Transport de bail de boutique, devant le pont du grand Châtelet, Paris. DAVIN, Louis.FRANCOIS, Catherine.FRANCOIS, Jean. MARTINOT, Edmé., 31 mars 1650; MC/ET/XIII/48
      cession; Davin, Louis; Francois, Catherine; Francois, Jean; Martinot, Edmé
    - Vente de maison et terres, Seraille. DELATARDE, Jacques.FEUILLET, Gilles., 1er avril 1650; MC/ET/XIII/48
      acte de vente; Delatarde, Jacques; Feuillet, Gilles
    - Déclaration concernant une, rente d'Harcourt, François., 1er avril 1650; MC/ET/XIII/48
      déclaration; Harcourt, François d' (1627-1705)
    - apprentissage, rôtisseur. MORANT, Antoine.MARMION, Christophe., 1er avril 1650; MC/ET/XIII/48
      contrat d'apprentissage; Morant, Antoine; Marmion, Christophe
    - Quittance. AMELOT, Antoine.SELINART, Guillaume., 2 avril 1650; MC/ET/XIII/48
      quittance; Amelot, Antoine; Selinart, Guillaume
    - Quittance. FRANCOIS, Pierre.LETRICART, Guillaume., 2 avril 1650; MC/ET/XIII/48
      quittance; Francois, Pierre; Letricart, Guillaume
    - Quittance. CHOTARD, Jacques.FREMIN, Claude., 2 avril 1650; MC/ET/XIII/48
      quittance; Chotard, Jacques; Fremin, Claude
    - Transport de rente. HUGUET, Joachim.JALOUX, Charles., 4 avril 1650; MC/ET/XIII/48
      cession; Huguet, Joachim; Jaloux, Charles
    - Obligation. SAINT HEULIEU (de), Arthus-Guillaume.DAVERDOING, André., 5 avril 1650; MC/ET/XIII/48
      obligation; Saint Heulieu (de), Arthus-Guillaume; Daverdoing, André
    - Constitution de rente. MALIER, Louis.FAUVE, Richard., 5 avril 1650; MC/ET/XIII/48
      constitution de rente; Malier, Louis; Fauve, Richard
    - Obligation par corps et biens. BRECHU, Jacques.HENAULT, Nicolas.VIARD, Arthus., 6 avril 1650; MC/ET/XIII/48
      obligation; Brechu, Jacques; Henault, Nicolas; Viard, Arthus
    - apprentissage, perruquier. PAREY, Samuel.MOUE, Pierre., 6 avril 1650; MC/ET/XIII/48
      contrat d'apprentissage; Parey, Samuel; Moue, Pierre
    - Vente d'office de secrétaire du roi maison couronne de France. LHOSTE, Hilaire.MORIN, Guillaume., 6 avril 1650; MC/ET/XIII/48
      acte de vente; Lhoste, Hilaire; Morin, Guillaume
    - Bail de maison, rue du Chevalier du guet, Paris. JAMET, Guillaume.SOUSMAIN, Charles., 6 avril 1650; MC/ET/XIII/48
      bail; Jamet, Guillaume; Sousmain, Charles
    - Titre nouvel, maison, rue des Deux-Portes, Paris. CHARTIER, Louis.abbaye de JOYENVAL., 6 avril 1650; MC/ET/XIII/48
      titre nouvel; Chartier, Louis
    - Vente de tripes de boeuf et de mouton. FRERE, Jean.LANGLOIS, Gabriel., 7 avril 1650; MC/ET/XIII/48
      acte de vente; Frere, Jean; Langlois, Gabriel
    - apprentissage, chapelier. MAHIEU, François.GEOFFROY, Simon., 7 avril 1650; MC/ET/XIII/48
      contrat d'apprentissage; Mahieu, François; Geoffroy, Simon
    - Vente de droit de passage, la Grande cour. VARLET, Antoine.RIBEROLLES (de), Abraham., 7 avril 1650; MC/ET/XIII/48
      acte de vente; Varlet, Antoine; Riberolles (de), Abraham
    - Transaction. Héritiers de BARBEDOR, Richard.débiteurs de BARBEDOR, Richard., 8 avril 1650; MC/ET/XIII/48
      accord; Barbedor, Richard (Héritiers De)
    - Obligation. HOCHER, Emery.religieuses de L'ASSOMPTION, rue Saint-Honoré, Paris., 9 avril 1650; MC/ET/XIII/48
      obligation; Saint-Honoré (rue); Hocher, Emery
    - Inventaire après décès. DESTIGNY, Marguerin.LEVASSEUR, Françoise., 9 avril 1650; MC/ET/XIII/48
      inventaire après décès; Destigny, Marguerin; Levasseur, Françoise
    - Quittance. COUVREUX, Marguerite.MENIER, Pierre., 12 avril 1650; MC/ET/XIII/48
      quittance; Couvreux, Marguerite; Menier, Pierre
    - attermoiement. Créanciers de MARCHAND, Charles.MARCHAND, Charles., 13 avril 1650; MC/ET/XIII/48
      accord; Marchand, Charles (Créanciers De)
    - Vente de cuir. BERTE, Jean.BOULLERIOT, François.BOULLERIOT, Joseph., 18 avril 1650; MC/ET/XIII/48
      acte de vente; Berte, Jean; Boulleriot, François; Boulleriot, Joseph
    - Vente de peaux. THIBERT, Claude.GOLIER, Louis., 18 avril 1650; MC/ET/XIII/48
      acte de vente; Thibert, Claude; Golier, Louis
    - Vente de cuir. BAUDRAN, Charles.BOULLIEROT, François., 19 avril 1650; MC/ET/XIII/48
      acte de vente; Baudran, Charles; Boullierot, François
    - Bail de maison, rue Saint-Germain-l'Auxerrois, Paris. JULLIEN, Jean.DOUET, Antoine., 21 avril 1650; MC/ET/XIII/48
      bail; Jullien, Jean; Douet, Antoine
    - apprentissage, boucher. DUMANJOT, Etienne.FOURNIER, Claude., 21 avril 1650; MC/ET/XIII/48
      contrat d'apprentissage; Dumanjot, Etienne; Fournier, Claude
    - Vente de laine. CLAVIER, Didier.RABIET, Nicolas., 22 avril 1650; MC/ET/XIII/48
      acte de vente; Clavier, Didier; Rabiet, Nicolas
    - apprentissage, boucher. CORDEAU, Michel.FRERE, Jean., 22 avril 1650; MC/ET/XIII/48
      contrat d'apprentissage; Cordeau, Michel; Frere, Jean
    - Mariage. JEUDET, Etienne.LA ROTTIERE, Anne., 24 avril 1650; MC/ET/XIII/48
      contrat de mariage; Jeudet, Etienne; La Rottiere, Anne
    - apprentissage, cordonnier. DESCAMPEAUX, Michel.CHALLIOT, Denis., 25 avril 1650; MC/ET/XIII/48
      contrat d'apprentissage; Descampeaux, Michel; Challiot, Denis
    - apprentissage, barbier-chirurgien. MASSON, Hierosme.HUOT, Nicolas., 26 avril 1650; MC/ET/XIII/48
      contrat d'apprentissage; Masson, Hierosme; Huot, Nicolas
    - Bail de maison et enclos, Auteuil, Paris. HAFFREY, Etienne.ARDIER, Salomon., 27 avril 1650; MC/ET/XIII/48
      bail; Haffrey, Etienne; Ardier, Salomon
    - compte de tutelle. MASCON, François.LEGAY, Philibert., 27 avril 1650; MC/ET/XIII/48
      compte; Mascon, François; Legay, Philibert
    - Quittance. LEROUX, Jean.CHEVREAU, Jean., 28 avril 1650; MC/ET/XIII/48
      quittance; Leroux, Jean; Chevreau, Jean
    - Contrat de mariage de Pierre Deson, graveur en taille-douce, demeurant à l'enseigne de la Fontaine royale de Jouvence, sur le pont au Change, fils des feus Jeson [sic] Deson, marchand à Reims, et Jacquette Rimon, avec Marguerite Le Clerc, fille de feu Jean Le Clerc, marchand de vins à Dun-le-Château, et Jeanne Grasset, demeurant à Paris maison du Lyon d'or, sur le pont au Change. Régime: communauté. Dot: non précisée. Douaire: 200 l. Parmi les témoins, Jean Boudet, tapissier du roi en cuir doré, Jean Boisseau, enlumineur du roi pour les cartes géographiques, Jacques Pluet et Thomas Bazin, marchands à Paris, amis communs des futurs., 28 avril 1650; MC/ET/XIII/48
      Documents du Minutier central concernant les peintres, sculpteurs et graveurs au XVIIe siècle (1600-1650), par Marie-Antoinette Fleury et Martine Constans, tome II [études XI à XX, 2445 actes], Paris, Archives nationales, 2010, notice n°643 (instrument de recherche imprimé dématérialisé, certaines notices sont plus détaillées dans la version intégrale accessible en ligne par la rubrique 'Autres instruments de recherche', voir contexte dans le Plan d’orientation général - Notaires de Paris, guides thématiques du Minutier).
    - Mariage. DESON, Pierre.LECLERC, Marguerite., 28 avril 1650; MC/ET/XIII/48
      contrat de mariage; Deson, Pierre; Leclerc, Marguerite
    - Vente de partie de maison, Saint-Germain-des-Prés, Paris. BOURGUIGNON, Guyon.DEVAULX, Pierre., 28 avril 1650; MC/ET/XIII/48
      acte de vente; Bourguignon, Guyon; Devaulx, Pierre
    - Obligation. BOISDAVAUT, Etienne.BERIER, Jacques., 29 avril 1650; MC/ET/XIII/48
      obligation; Boisdavaut, Etienne; Berier, Jacques
    - Consentement à la jouissance de bail de maison, Arcueil.GARNIER, Martin. DECRON, Pierre., 29 avril 1650; MC/ET/XIII/48
      ratification; Garnier, Martin; Decron, Pierre
    - Vente de peaux. DUCARIEL, Nicolas. CALLU, Sébastien, 1er mai 1650; MC/ET/XIII/48
      acte de vente; Ducariel, Nicolas; Callu, Sébastien
    - Vente de maison, rue de la Vieille-Cordonnerie, Paris. DESBORDES, Louis. MARESCHAL, Jean, 2 mai 1650; MC/ET/XIII/48
      acte de vente; Desbordes, Louis; Mareschal, Jean
    - protestation au sujet d'une, succession. MILLON, Benjamin. EVIN, Madeleine, 3 mai 1650; MC/ET/XIII/48
      protêt; Millon, Benjamin; Evin, Madeleine
    - indemnité. LEBUGLE, Philippe. LEVESQUE, Jacques, 3 mai 1650; MC/ET/XIII/48
      indemnité; Lebugle, Philippe; Levesque, Jacques
    - Constitution de rente. PILLE, Elisabeth. FRANCOIS, Pierre, 3 mai 1650; MC/ET/XIII/48
      constitution de rente; Pille, Elisabeth; Francois, Pierre
    - Constitution de rente. LEBUGLE, Philippe. HACHETTE, Pierre, 3 mai 1650; MC/ET/XIII/48
      constitution de rente; Lebugle, Philippe; Hachette, Pierre